【裁判字號】    90,裁,12
【裁判日期】    900105
【裁判案由】    綜合所得稅
【裁判全文】
最  高  行  政  法  院  裁  定                        九十年度裁字第一二號
    再 審原 告  甲○○
    再 審被 告  財政部臺灣省北區國稅局
    代  表  人  林吉昌
右當事人間因綜合所得稅事件，再審原告對本院中華民國八十八年一月二十九日八十
八年度判字第一八四號判決，提起再審之訴。關於行政訴訟法第二百七十三條第一項
第十一款、第十三款、第十四款（修正前行政訴訟法第二十八條第十款）部分，本院
裁定如左︰
    主  文
再審之訴駁回。
再審訴訟費用由再審原告負擔。
    理  由
按「新法施行前已確定裁判之再審，其再審期間依舊法之規定」新行政訴訟法施行法
第三條前段定有明文。而「再審之訴應於二個月內提起之。前項期間，自判決送達時
起算，其事由發生在後或知悉在後者，自發生或知悉時起算。」為修正前行政訴訟法
第二十九條所明定。本件再審原告因綜合所得稅事件，不服本院八十八年度判字第一
八四號判決（下稱原判決），以其有行政訴訟法第二百七十三條第一項第十一款、第
十三款、第十四款（修正前行政訴訟法第二十八條第十款）之情形，提起再審之訴。
經查再審原告係於民國八十八年二月六日收受原判決，此有郵務送達證書附於該案可
稽。再審原告提起再審之訴之期間，應自八十八年二月七日起算，扣除在途期間四日
，迄至八十八年四月十日即已屆滿二個月，再審原告遲至八十八年七月二日、十一月
二十四日及八十九年六月十三日始提起本件再審之訴（關於行政訴訟法第二百七十三
條第一項第十一款、第十三款、第十四款、修正前行政訴訟法第二十八條第十款）部
分，亦有本院加蓋於訴狀上收文戳記所載日期可考，顯已逾越上開法定不變期間。又
再審原告並未依民事訴訟法第五百零一條第一項第四款（修正前行政訴訟法第三十三
條準用）規定於訴狀內表明關於遵守不變期間之證據，此項法定程式之欠缺且不屬由
審判長限定期間，命其補正之事由，應逕認本件再審之訴因逾期不合法而予駁回。又
本件再審之訴既不合法，其實體上之理由，自無庸審酌，亦無行言詞辯論及命中科院
參加訴訟之必要。關於再審原告另主張原判決有行政訴訟法第二百七十三條第一項第
一款再審事由部分，本院另以判決駁回，均併予明。
據上論結，本件再審之訴為不合法，爰依行政訴訟法施行法第二條、行政訴訟法第二
百七十八條第一項、第一百零四條、民事訴訟法第九十五條、第七十八條，裁定如主
文。
中    華    民    國       九十      年      一      月       五        日
                    最 高 行 政 法 院  第 四 庭
                                審 判 長 法  官      葉  振  權
                                         法  官      趙  永  康
                                         法  官      姜  仁  脩
                                         法  官      吳  錦  龍
                                         法  官      吳  明  鴻
右  正  本  證  明  與  原  本  無  異
                                         法院書記官  張  惠  美
中    華    民    國       九十      年      一      月       五        日


司法院資訊處製作；財團法人民間司法改革基金會備份。
